臺灣桃園地方法院交通事件裁定　　　　　　　　　　九十一年度交聲字第四一七號
　　異　議　人　甲○○
　　即受處分人
右受處分人因違反道路交通管理處罰條例案件，對於交通部公路局新竹區監理所於九
十一年交八月十四日所為之桃監裁五字第裁五二－ＡＣ0000000號處分、及交
通部公路局新竹區監理所交桃園監理站於九十一年九月五日所為之桃監裁五字第車裁
五二－ＡＣ0000000號處分，聲明異議，本院裁定如左：
    主  文
異議駁回。
    理  由
一、異議意旨略以：異議人於九十一年六月四日十二時五十六分許，及同年六月十八
    日十二時十五分許，駕駛車號ＦＤ－四五一０號自小客車，二度行經重慶北路四
    段高速公路橋下時，因超速遭測速照相分別被舉發以車速七十四公里及六十一公
    里之速度超速行駛（限速為五十公里），然經比對前開二照片上異議人車輛之位
    置，車速七十四公里之該張照片中異議人車輛之位置，被同一位址的偵測相機偵
    測照相，其於照片中之位置竟反較車速為六十一公里之該張車輛位置為後，惟時
    速七十四公里之該張照片，由於車速較六十一公里高，其車輛於照片中之位置，
    應在較六十一公里該張位置之更前才合理，且測速照片上「Ｒ２」之意義應係指
    第二車道之意，原處分顯然有誤，爰為本件異議等語。
二、按汽車駕駛人，行車速度，超過規定之最高時速，處新臺幣一千二百元以上二千
    四百元以下罰鍰，道路交通管理處罰條例第四十條第一項訂有明文。本件異議人
    分別於九十一年六月四日十二時五十六分許，及同年六月十八日十二時十五分許
    ，經雷達測速分別以時速七十四公里及六十一公里之速度行駛於前開路段，並有
    照片二幀附卷可稽，依前開卷附之測速照片上數據顯示，異議人斯時之車速確分
    別為七十四公里及六十一公里無訛。異議人雖爭執何以車速為七十四公里之該張
    照片中異議人車輛之位置，竟反較車速為六十一公里之該張車輛位置為後云云，
    惟觀諸該二照片中，異議人車輛係行駛於不同之車道，而雷達測速儀器之雷達波
    之發射方向既非與道路平行或垂直（註：依臺北市政府警察局交通警察大隊九十
    一年七月二十五日北市警交大三字第０九一六五一七四二００號書函說明二所示
    ，測速儀器係由左側向右以四十五度電達感應，故不同車道之電達波射程點不同
    ），則在不同車道行駛之超速車輛被拍攝之位置自然不同，異議人不明上述設計
    ，自行揣想而為前述解讀，尚有誤會。其次，測速照片上「Ｒ２」之意義應係指
    雷達測距範圍設定為「寬距」（指四線道），（註：若為「Ｒ１」則係指「窄距
    」），異議人雖謂所謂「Ｒ２」應係指第二車道云云，惟本件前開路段之測速儀
    器既係雷達測速儀器而非「Ｓ線圈感應式」，測速儀器並非設在各個車道上，故
    測速照片上並不會顯示是「何車道」之車輛超速之英文代碼，異議人前開解讀，
    亦顯有誤。再徵諸異議人於九十一年六月四日及同年月十八日，短短約二星期之
    時間，即二度超速遭舉發，益證其於行經該路段有超速行駛之駕駛習慣。綜上，
    異議人超速違規情節至為明確，裁決機關分別依前揭規定對汽車駕駛人即異議人
    分別科處罰鍰新臺幣一千九百元及一千七百元，並無違誤，異議人求為撤銷原裁
    決，核無理由，應予駁回。
據上論斷，應依道路交通管理處罰條例第八十七條第二項、道路交通案件處理辦法第
十九條，裁定如主文。
中        華        民        國    九十一    年    九    月    三十    日
                                臺灣桃園地方法院交通法庭
                                      法  官  林  曉  芳
右正本證明與原本無異。
如不服本裁定，應於裁定送達後五日內向本院提出抗告狀。
                                      書記官  巫  孟  蓉
中        華        民        國    九十一    年    十    月      二    日
